臺灣彰化地方法院刑事判決　　　　　　　　　　　　　九十三年度易字第二九一號
　　公　訴　人　臺灣彰化地方法院檢察署檢察官
　　被　　　告　甲○○原名梁.
右列被告因竊盜案件，經檢察官提起公訴 (九十三年度偵字第七０七號)，本院判決
如左：
    主  文
甲○○無罪。
    理  由
一、公訴意旨略以：被告甲○○於民國九十二年間某日，透過網路化名「梁耀文」認
    識告訴人乙○○，而於九十二年八月中旬某日起，經乙○○允許暫住其位於彰化
    縣彰化市○○路四八五巷一三二號四樓之二住處。甲○○竟於九十二年八月二十
    八日二十一時許，在上址，趁乙○○洗澡之際，以徒手方式竊取乙○○所有置於
    皮包內之行動電話二支（序號分別為000000000000000號、00
    0000000000000號）、新臺幣（下同）五萬二千元及鑰匙一串（計
    三支鑰匙、遙控器一個），甲○○旋即持前揭鑰匙竊取乙○○所有停放在上址一
    樓前之車牌號碼ＴＴＧ—七八五號輕型機車，得手後逃逸。迨九十二年八月三十
    日，甲○○傳送手機簡訊告知乙○○該部輕型機車停放在彰化縣彰化市臺灣戲院
    對面，乙○○始自行前往將機車取回；甲○○另於同年九月中旬某日十八時許，
    在彰化縣福興鄉福安村「哈雷網咖」內，遺失其竊取乙○○所有之行動電話一支
    （序號為000000000000000號），迄九十二年十一月四日十一時
    許，為陳玉城在臺中市○○路與柳川西路紅綠燈下拾獲，並侵占入己（陳玉城涉
    嫌侵占遺失物部分，另由警方報請臺灣臺中地方法院檢察署偵辦），因認被告甲
    ○○涉犯刑法第三百二十條第一項之竊盜罪嫌等語。
二、公訴人認被告涉有前開竊盜犯嫌，無非係以被告在警訊中坦承確有取走告訴人乙
    ○○所有ＳＥＷＯＮ廠牌之行動電話一支（序號為0000000000000
    000號，俗稱小妖精）、五萬二千元、上開鑰匙一串及騎走告訴人所有停放在
    上址一樓前之輕型機車等情、告訴人乙○○之指述及彰化縣警察局車輛協尋、車
    牌遺失（尋獲）電腦輸入單一紙、扣押物品目錄表、贓物保管收據各二份、照片
    四幀等為其主要之論斷依據。然訊之被告甲○○固不否認其確有於上述時、地取
    走告訴人乙○○所有之ＳＥＷＯＮ牌行動電話一支（序號為000000000
    000000號）、五萬元現金、鑰匙一串等物，並騎走告訴人之上述機車，但
    其堅決否認有何竊盜之犯行，辯稱：伊與告訴人本係男女朋友關係，案發時伊二
    人更同居在一起，前述財物均係告訴人借伊使用的，伊並未竊取告訴人的上開財
    物，也未另行取走告訴人的二千元及另一支行動電話，該部機車在使用後，業已
    通知告訴人自行騎回，之後因為伊向告訴人表達分手之意，告訴人心有未甘，始
    藉此反控伊竊取其財物等語。
三、按犯罪事實應依證據認定之，無證據不得推定其犯罪事實，又不能證明被告犯罪
    者，應諭知無罪之判決，此於刑事訴訟法第一百五十四條第二項及同法第三百零
    一條第一項分別定有明文。又告訴人之告訴，係以使被告受刑事訴追為目的，是
    其陳述是否與事實相符，仍應調查其他證據以資審認；且被告犯罪已經證明，必
    須法院於審判上採納證據認定被告之犯罪事實，其證據確係存在而無瑕疵，適合
    而能就犯罪事實為具體之證明其證明力已達於通常一般人均無所懷疑，而確信為
    真實之程度，始足當之；倘若證據不存在或尚有瑕疵，或與犯罪事實之認定不相
    當，或其證明力尚未達到足以使人確信為真實之程度，而有合理之懷疑存在時，
    尚不能遽謂被告犯罪已經證明，此亦有最高法院五十二年台上字第一三００號判
    例、八十六年度台上字第一六四一號判決可供參照。
四、經查：本案訊之被告甲○○並不否認其確有於上述時、地取走告訴人乙○○之行
    動電話一支（序號為000000000000000號）、五萬元現金、鑰匙
    一串等物，並騎走告訴人之機車等事實，但其辯稱該等財物均是告訴人在與其同
    居之情況下同意借其使用，且機車在使用後，其業已通知告訴人自行騎回，並無
    竊盜之情形等語。是本案所應究明者，在於告訴人是否有將上開財物借與被告使
    用，就此，告訴人雖一再指述被告係趁其正在洗澡之際，自行取走其上開財物（
    包括另一支行動電話及現金五萬二千元），而認被告係竊取其財物等語，然其在
    本院詳為詢問其當時與被告相處之情形及案發當時之過程時卻陳稱：案發時伊與
    被告係男女朋友關係，當時被告已借住在伊住處約一星期，伊與被告同居期間，
    彼此係以老公、老婆相稱，伊會拿錢給被告使用，並將一把機車鑰匙交給被告，
    以讓被告使用其上開機車，且被告也會把玩其行動電話內附之電子遊戲，九十二
    年八月二十七日晚上，被告曾向伊調借五萬元，但伊向其表示會向朋友調借看看
    ，然調借未著，後於案發當天晚上，伊去提領了五萬二千元，備以在九月初繳交
    補習費，以參加證照考試，伊有告訴被告領錢之事，但被告於當日卻自行取走伊
    之上開財物而離去，伊於同年、月二十九日立即報警，被告事後則於同年、月三
    十日傳簡訊叫伊去彰化市台灣戲院對面騎回機車，被告離開伊前，並未提及要與
    伊分手等語；則依告訴人所自陳，案發當時其與被告乃係同居之男女朋友關係，
    且係告訴人同意讓被告住進其住處與其共同生活，雙方同居期間，告訴人並提供
    金錢、機車與行動電話給被告使用、把玩，顯見當時其與被告二人間之關係實已
    到達同居共財之程度，雙方不僅有情感上之交流，告訴人並不吝將其財物借與被
    告一同分享使用，且告訴人自稱被告於離去時，二人並未談及分手，足見直到案
    發當時，被告與告訴人間之關係仍屬密切，則被告辯說係告訴人自行將上開財物
    借與其使用等情，實非無憑；又告訴人指說其並未於案發時，將所提領之五萬二
    千元借與被告，並堅稱其提領五萬二千元是為預備於九月初用以繳交補習費，然
    其卻又證說被告於案發前一天曾向其借用五萬元，其雖向被告表示會向友人調借
    看看，但其後經向友人調借無著而作罷，惟其當時既然已有五萬二千元以上之存
    款，則其當時若無借錢與被告之意，其理應向被告明確表明，然其既向被告表示
    願代為籌款之意，為何其捨自己之存款而不用，反向外求諸於人，是其此之所述
    ，實有自相矛盾之處，雖告訴人就此又轉稱其該筆五萬二千元之存款乃係備以於
    九月初繳交補習費之用，然查其係於被告向其借款之次日即九十二年八月二十八
    日案發當天晚上，特地把錢領出，並且向已對其表明借貸意思之被告表示其已提
    款，則其用意為何？非無可疑，若該筆款項真係告訴人備以於九月初繳交補習費
    之用，其實無於八月二十八日晚上即先將補習費領出來之急迫性，更無須向正在
    缺錢之被告透露之必要，況本院進一步詢問其於案發後有無前去繳交補習費，其
    先稱因被告取走該筆款項後，其已無力繳款而未去補習，惟其後卻又宣稱五萬元
    對其而言並不算是一筆大數目，則其當時領錢之目的若真係為繳交補習費以準備
    參加證照考試，其對證照考試應甚為重視，又怎會於事後因此細故而放棄進修之
    理想；再依告訴人所述，其係於案發後之次日立即向員警報案，而被告係在不知
    其已報警之情況下，自行傳送行動電話之簡訊，告知其上開機車之停放地點，就
    此，已難認被告有何竊取告訴人所有之上開機車的不法意圖，而告訴人於本院審
    理時更自稱：伊的兩支行動電話（內附行動電話門號晶片）均為被告竊走，且被
    告僅知其中一支所附之門號為0000000000號，後來被告就是打該門號
    傳簡訊給伊告訴伊機車停放在何處等語，然核告訴人卻又堅稱其前揭二支行動電
    話均已失竊，則在行動電話門號晶片均未在告訴人手中之情況下，告訴人又如何
    能接收被告所傳輸之簡訊而將其機車騎回？衡其所述之種種，前後實有多項出入
    、矛盾之處，自難採為不利於被告之認定，則被告辯稱係告訴人將其上開財物借
    與伊等情，實屬有據。另告訴人指稱被告係竊取其五萬二千元，並另竊取其所有
    之序號為000000000000000號之行動電話部分，因被告自始否認
    有竊取該支行動電話，且其於本院審理時，亦堅稱告訴人當時係借給伊五萬元，
    非五萬二千元，則縱其警訊時曾自白該筆款項為五萬二千元，然因其此部分自白
    非自始一致，且告訴人就此並無法進一步提出其他證據資料以供本院查證，則此
    部分起訴因欠缺其他佐證，亦屬無法證明。至公訴人其餘所舉之彰化縣警察局車
    輛協尋、車牌遺失（尋獲）電腦輸入單一紙、扣押物品目錄表、贓物保管收據各
    二份、照片四幀等證據資料部分，乃屬案發報案後之記錄或查獲後之搜證與贓物
    發還被害人之處置，均無從用以被告如何取得上開財物之原因，自難以此做為被
    告是否確有竊取告訴人上開財物之佐證。
    綜上所述，本件應屬男女分手後，就其等相處期間之財物往來所衍生之民事糾葛
    ，而公訴人所舉之上開事證存有諸多可議之處，其證據之證明力，亦未達於通常
    一般人均無所懷疑而確信為真實之程度。此外，復查無其他積極事證足認被告確
    有公訴人所指之上開犯行，揆諸前揭之說明，本件被告被訴竊盜之罪嫌，應屬不
    能證明，本院自應依法為無罪之判決。
據上論斷，應依刑事訴訟法第三百零一條第一項，判決如主文。
本案經檢察官黃玉琪到庭執行職務。
中      華      民      國      九十三      年      五      月  二十一  日
                                臺灣彰化地方法院刑事第一庭
                                    審判長法官  林  欽  章
                                    法      官  陳  秋  錦
                                    法      官  葛  永  輝
右正本證明與原本無異。
如不服本判決，應於送達後十日內向本院提出上訴狀( 須附繕本 )。
告訴人或被害人對於判決如有不服具備理由請求檢察官上訴者，其上訴期間之計算係
以檢察官收受判決正本之日期為準。
                                    法院書記官  施  惠  卿
中      華      民      國      九十三      年      五      月  二十四  日
